【裁判字號】    98,訴,692
【裁判日期】    990720
【裁判案由】    損害賠償
【裁判全文】
臺灣臺北地方法院民事裁定               98年度訴字第692號
聲請人即證人  丙○○
上列聲請人就乙○○、甲○○與第一商業銀行股份有限公司延吉
分公司間本院九十八年度訴字第六九二號請求損害賠償事件，聲
請拒絕證言，本院裁定如下：
    主    文
聲請駁回。
    理    由
一、本件聲請意旨略以：聲請人即證人丙○○在本件訴訟中曾經
    列為被告，後經原告撤回對其部分之起訴，但本件事實仍與
    其責任有關，又另案原告亦對其提起訴訟，爰依民事訴訟法
    第三百零七條第一項第二款規定，請求准予拒絕證言，並提
    出另案起訴狀為憑。
二、按證人有下列各款情形之一者，得拒絕證言：(二)證人所為證
    言，於證人或與證人有前款關係之人，足生財產上之直接損
    害者，民事訴訟法第三百零七條第一項第二款固有明文，惟
    證人有前條第一項第一款或第二款情形者，關於下列各款事
    項，仍不得拒絕證言：(三)為證人而知悉之法律行為之成立及
    其內容，同法第三百零八條第一項第三款亦有明文規定。
三、本件聲請人即證人丙○○受僱被告第一商業銀行股份有限公
    司延吉分公司，並為被告處理與原告乙○○、甲○○間本件
    特定金錢信託投資「希望之星」結構型債券契約各項事宜，
    此經原告陳明在卷，復為被告所不爭執，如證人丙○○執行
    本件職務因故意過失損害原告之權利，被告因而對原告負損
    害賠償之責或受有其他損害，證人丙○○固非無生財產上之
    直接損害之虞，惟證人丙○○執行本件職務是否有故意過失
    、被告是否因而受有損害而據以對證人丙○○求償、直接損
    害證人丙○○之財產等節，俱未見證人丙○○釋明，已非無
    疑，且本件特定金錢信託投資「希望之星」結構型債券契約
    既係經由證人丙○○為被告處理、直接與原告接觸，已如前
    述，原告就該契約之成立、締約過程事宜聲請訊問證人丙○
    ○，自屬為證人而知悉之法律行為之成立及其內容，揆諸上
    開法條，證人不得拒絕證言，從而，證人丙○○聲請拒絕證
    言，不應准許，爰予駁回。
四、至證人丙○○所提民事起訴狀，係原告就證人丙○○為被告
    處理與原告間特定金錢信託投資「領袖贏家」、「精品時尚
    」、「錢進香江」、「五路財神」連動債券事宜所生爭執，
    要與本件特定金錢信託投資「希望之星」結構型債券契約無
    涉，自不得據以拒絕證言，併此敘明。
五、依民事訴訟法第三百一十條，裁定如主文。
中    華    民    國    99    年    7     月    20    日
                    民事第一庭  法  官  洪文慧
以上正本係照原本作成。
如對本裁定抗告須於裁定送達後十日內向本院提出抗告狀，並繳
納抗告費新臺幣一千元。
中    華    民    國    99    年    7     月    20    日
                                書記官  林芝儀

司法院資訊處製作；財團法人民間司法改革基金會備份。
